臺灣高等法院刑事判決　　　　　　　　　　　　九十一年度上更(一)字第六五八號
　 上　訴　人　台灣板橋地方法院檢察署檢察官
　 被　　　告　乙○○
　 指定辯護人　本院甲○
右上訴人，因被告槍砲彈藥刀械管制條例案件，不服臺灣板橋地方法院八十八年度訴
字第八一號，中華民國八十八年八月三十日第一審判決（起訴案號：臺灣板橋地方法
院檢察署八十七年度偵字第一九０三三號）提起上訴，經判決後，由最高法院發回更
審，本院判決如左：
    主    文
原判決撤銷。
乙○○未經許可，持有手槍，累犯，處有期徒刑伍年貳月，併科罰金新台幣貳拾萬元
，罰金如易服勞役，以罰金總額與陸個月之日數比例折算。
扣案之美國ＷＡＬＴＨＥＲ廠製口徑○．三八○吋半自動手槍（槍號：ＳＯ７３３６
２）沒收。
    事    實
一、乙○○有煙毒及賭博前科，於民國（下同）八十七年二月二十五日，因賭博案件
    ，經台灣基隆地方法院判處有期徒刑二月確定，於同年五月二十一日易科罰金執
    行完畢，仍不知悔改。八十七年三月間某日，乙○○所經營位於台北縣新莊市○
    ○路二六四號三樓「皇朝ＫＴＶ」酒店一○八號房內，酒客綽號「阿德」之人及
    其他不詳姓名等約七、八人在鬧事，毆打酒店少爺，乙○○當時不在酒店內，聞
    訊後，乃於同日在臺北市○○街附近一不詳店名之老人茶室內，向友人陳錦壽（
    已死亡）借得一枝美國ＷＡＬＴＨＥＲ廠製口徑○．三八○吋半自動手槍（槍號
    ：ＳＯ７３３６２）、及其同款式○．三八○吋半自動手槍用子彈貳顆，而未經
    許可，持有該槍、彈。乙○○於借得槍、彈後，隨即攜帶至上述酒店一○八號房
    內，朝房內天花板開一槍示威，以加害生命之方式恐嚇綽號「阿德」等人，使綽
    號「阿德」等約七、八人心生畏懼。之後，乙○○即將該手槍及子彈一顆交還陳
    錦壽，迄八十七年八月三十日十一時三十分許，據乙○○供出陳錦壽藏槍彈地點
    後，帶同警方人員在台北縣新莊市○○○路一八七巷十之十二號旁之廢棄汽車內
    起出該把美國ＷＡＬＴＨＥＲ廠製口徑○．三八○吋半自動手槍（槍號：ＳＯ７
    ３３６２）、及其同款式○．三八○吋半自動手槍用子彈一顆。
二、案經台北縣警察局新莊分局報請台灣板橋地方法院檢察署檢察官偵查起訴。
    理   由
一、被告乙○○經合法傳喚而無正當之理由未到庭，然被告迭次於警訊、檢察官偵查
    及原審訊問時均坦承在前揭時、地向李錦壽借得其手槍、子彈，並於上述酒店房
    間內開槍示威等事實不諱（見偵查卷第四頁背面、第四十頁背面、第四十一頁正
    面、原審卷第十六頁）；並有扣案之槍、彈可證（見偵查卷第七十四頁）。雖被
    告於原審訊問時辯稱並非持警方移送扣案之槍、彈，其原持有之槍、彈係遭警方
    承辦人員調換，因為伊所交付警方人員之手槍，警方承辦人員覺得較漂亮，故加
    以調換云云。惟經原審傳訊承辦警員徐如昇、黃闊能到庭證稱：已不記得那一位
    同仁去起出槍枝，然曾聽聞槍枝是在瓊林南路起獲等語（見原審卷第七十六頁）
    。被告上開所辯尚乏證據足資證明，自無足採，而扣案之槍、彈經送鑑定，認該
    制式九○手槍係美國ＷＡＬＴＨＥＲ廠製口徑○．三八○吋半自動手槍（槍號：
    ＳＯ７３３６２）、及其○．三八○吋半自動手槍用子彈，均具有殺傷力，有內
    政部警政署刑事警察局八十七年九月八日刑鑑字第六五九八三號鑑驗通知書一紙
    附卷可稽（見偵查卷第七十三頁），是此，被告犯罪事證明確，洵堪認定。依法
    應予論科。
二、核被告所為，係犯槍砲彈藥刀械管制條例第七條第四項之未經許可，持有手槍罪
    、第十二條第四項之未經許可，持有子彈罪及刑法第三百零五條之恐嚇安全罪。
    被告以一行為同時觸犯未經許可，持有手槍罪及未經許可，持有子彈二罪，為想
    像競合犯，應從一重之未經許可，持有手槍罪處斷。另被告一個持槍行為向天花
    板開一槍示威，係以加害生命之方式恐嚇，致使綽號「阿德」等七、八人心生畏
    懼，合於刑法第五十五條前段一行為獨犯數罪名之想像競合犯，應從一重之恐嚇
    安全罪處斷。又所犯未經許可，持有手槍與上開恐嚇安全二罪間，有方法結果之
    牽連關係，應從一重之未經許可，持有手槍罪處斷。又被告有如事實欄所載之前
    科執行情形，有台灣高等法院檢察署刑案紀錄簡覆表可稽，其於前案有期徒刑執
    行完畢後，五年內再犯有期徒刑以上刑之本罪，為累犯，依刑法第四十七條應加
    重其刑。又被告於警訊時向警方坦承，且供述該槍枝來源，並帶警員呂鴻昌、王
    貴清前往前開新莊市之廢棄汽車內，因而查獲扣案之槍枝子彈（見偵查卷第七頁
    背面），亦經警員呂鴻昌、王貴清於原審證述無訛（見原審卷第六十二頁、第六
    十三頁），應依槍砲彈藥刀械管制條第十八條第四項之規定減輕其刑。
三、原審據以論罪科刑，固非無見，惟查槍砲彈藥刀械管制條例第七條第四項之持有
    手槍罪，其法定刑為「處五年以上有期徒刑，併科新台幣一千萬元以下罰金」，
    原判決僅處有期徒刑一年二月，復未併科罰金，自有違誤，檢察官上訴意旨執此
    指摘原判決不當，為有理由，自應由本院加以撤銷改判。爰審酌被告之素行、並
    酌犯罪之動機、目的、手段、及被告持槍對危害社會秩序重大與犯罪後態度良好
    ，並自承且復搜出該槍枝等一切情狀，量處有期徒刑伍年貳月，併科罰金新台幣
    貳拾萬元，罰金如易服勞役，以罰金總額與陸個月之日數比例折算。另扣案之美
    國ＷＡＬＴＨＥＲ廠製口徑○．三八○吋半自動手槍（槍號：ＳＯ７３３６２）
    一支，屬違禁物，依刑法第三十八條第一項第一款之規定宣告沒收。至查扣之子
    彈一顆，已於鑑驗時試射（有鑑驗通知書載明可稽），另一顆為被告射擊，已如
    前述，故均非違禁物，而不併予宣告沒收，併此明。
四、被告經合法傳喚無正當之理由不到庭，爰不待其陳述逕行判決。
據上論斷，應依刑事訴訟法第三百六十九條第一項前段、第三百六十四條、第二百九
十九條第一項前段、第三百七十一條，槍砲彈藥刀械管制條例第七條第四項、第十二
條第四項，第十八條第四項，刑法第十一條前段、第三百零五條、第四十七條、第五
十五條、第四十二條第三項、第三十八條第一項第一款，罰金罰鍰提高標準條例第一
條前段，判決如主文。
本案經檢察官劉斐玲到庭執行職務。
中      華      民      國     九十一     年      九     月     十      日
                            臺灣高等法院刑事第十五庭
                                審判長法  官  房  阿  生
                                      法  官  雷  元  結
                                      法  官  蔡  光  治
右正本證明與原本無異。
如不服本判決應於收受送達後十日內向本院提出上訴書狀，其未敘述上訴之理由者並
得於提起上訴後十日內向本院補提理由書（均須按他造當事人之人數附繕本）。
                                      書記官  王  才  生
中      華      民      國     九十一     年      九     月    十二     日
附錄：本案論罪科刑法條全文
槍砲彈藥刀械管制條例第七條
未經許可製造、販賣或運輸火砲、肩射武器、機關槍、衝鋒槍、卡柄槍或自動步槍者
，處七年以上有期徒刑。
未經許可製造、販賣或運輸普通步槍、馬槍、手槍或各類炸彈者，處五年以上有期徒
刑。
意圖供自己或他人犯罪之用，而犯前二項之罪者，無期徒刑或十年以上有期徒刑，得
併科十萬元以下罰金。
未經許可無故持有、寄藏或意圖販賣而陳列第一項及第二項所列槍之一者，處一年
以上七年以下有期徒刑。
第一項至第三項之未遂犯罰之。
槍砲彈藥刀械管制條例第十二條
未經許可製造、販賣或運輸子彈者，處一年以上七年以下有期徒刑，併科新臺幣五百
萬元以下罰金。
未經許可轉讓、出租或出借子彈者，處六月以上五年以下有期徒刑，併科新臺幣三百
萬元以下罰金。
意圖供自己或他人犯罪之用，而犯前二項之罪者，處三年以上十年以下有期徒刑，併
科新臺幣七百萬元以下罰金。
未經許可持有、寄藏或意圖販賣而陳列子彈者，處五年以下期徒刑、併科新臺幣三百
萬元以下罰金。
第一項至第三項之未遂犯罰之。
